臺灣新北地方法院刑事判決
110年度金訴字第920號
公  訴  人  臺灣新北地方檢察署檢察官
被      告  張哲源

                    籍設新北市○○區○○路00號0 樓（新北市三峽區戶政事務所）
                    （現於法務部矯正署臺北看守所附設勒戒處所執行觀察、勒戒中）
上列被告因違反洗錢防制法等案件，經檢察官提起公訴（110年
度偵字第25249號、第32090號）， 被告於準備程序進行中就被
訴事實為有罪之陳述，經本院告知簡式審判程序之旨，並聽取當
事人之意見後，本院合議庭裁定由受命法官獨任進行簡式審判程
序，判決如下：
    主  文
張哲源犯三人以上共同詐欺取財罪，處有期徒刑壹年肆月；未扣
案之犯罪所得新臺幣肆仟伍佰元沒收，於全部或一部不能沒收或
不宜執行沒收時，追徵其價額。又犯三人以上共同詐欺取財罪，
處有期徒刑壹年貳月；未扣案之犯罪所得新臺幣貳仟壹佰元沒收
，於全部或一部不能沒收或不宜執行沒收時，追徵其價額。應執
行有期徒刑壹年陸月。
    事  實
一、張哲源基於參與犯罪組織之犯意，於民國110年3月9日前某
    日，加入速凌翔（暱稱「速仔」，所涉加重詐欺取財等罪嫌
    ，由檢察官另行通緝中）、李穎廣（已歿，由檢察官另為不
    起訴處分)、林浩平(所涉加重詐欺取財等罪嫌，由檢察官另
    行偵辦)、廖余峯、陳柏舟（該2人所涉加重詐欺取財等罪嫌
    ，由本院另行審結）等成年人所組成之具有持續性、牟利性
    及結構性之詐欺集團犯罪組織（下稱本件詐欺集團），負責
    提領被害人遭詐騙而匯入人頭帳戶內之款項（即俗稱「車手
    」），及收取其他車手所領贓款後交予上手（俗稱「收水」
    ）之工作，而與該集團成員共同意圖為自己不法所有，基於
    加重詐欺取財及洗錢之犯意聯絡，先由本件詐欺集團之不詳
    成員於附表一編號1 至2 所示時間，以附表一編號1至2所載
    方式，對徐嘉萬、李志仁施以詐術，致其等均陷於錯誤，而
    分別於附表一編號1至2所列時間，將如附表一編號1至2所示
    金額之款項，匯入附表一編號1至2所載帳戶內。再由廖余峯
    （附表一編號1部分）、張哲源及李穎廣（附表一編號2部分
    ）各自持附表一所示人頭帳戶之提款卡於附表一編號1至2所
    載之時間、地點，提領如附表一編號1至2所列金額之款項後
    ，依本件詐欺集團上游指示於如附表一所示時間、地點，將
    前開提領之詐騙贓款交與如附表一所載收水之人，而以此方
    式製造金流之斷點，掩飾特定犯罪所得之來源及去向。張哲
    源並可獲取提領或收水金額之3%作為報酬。 嗣因徐嘉萬、
    李志仁察覺有異，報警處理，始循線查獲上情。
二、案經徐嘉萬、李志仁訴由新北市政府警察局三峽分局移送臺
    灣新北地方檢察署檢察官偵查起訴。
    理  由
一、程序事項：
    按除被告所犯為死刑、無期徒刑、最輕本刑為3年以上有期
    徒刑之罪或高等法院管轄第一審案件者外，於第一次審判期
    日前之準備程序進行中，被告先就被訴事實為有罪之陳述時
    ，審判長得告知被告簡式審判程序之旨，並聽取當事人、代
    理人、辯護人及輔佐人之意見後，裁定進行簡式審判程序，
    刑事訴訟法第273條之1第1項定有明文。本件被告張哲源所
    犯係死刑、無期徒刑、最輕本刑為3年以上有期徒刑以外之
    罪，其於準備程序中就被訴事實為有罪之陳述，經本院告知
    簡式審判程序之旨，並聽取當事人之意見後，本院認宜進行
    簡式審判程序，爰依上揭規定裁定本件進行簡式審判程序。
    　　
二、實體事項：
  ㈠認定事實之理由及證據：
    訊據被告就前揭犯罪事實，於警詢及本院審理時均坦承不諱
    ，核與證人即同案被告李穎廣、廖余峯於警詢之陳述大致相
    符（見110年度偵字第25249號卷【下稱偵卷】第32至38頁、
    第6至11頁、第166至169頁），且有附表二編號1至2所列證
    據可佐，足認被告具任意性且不利於己之自白，與上開事證
    彰顯之事實相符，堪予採信。本件事證明確，被告犯行均堪
    認定，皆應依法論科。
  ㈡論罪科刑：
    ⒈罪名：
      ⑴本件參與對告訴人徐嘉萬、李志仁施以詐術而詐取款項
        之人，除被告外，至少尚有李穎廣、廖余峯、林浩平等
        人，且被告對於參與詐欺犯行之成員含其自身已達3人
        以上之事實，應有所認識。又被告依指示提領詐欺贓款
        或收取同案被告廖余峯交付之款項後，即將領得之現金
        上繳共犯而層層轉交，客觀上顯然足以切斷詐騙不法所
        得之金流去向，阻撓國家對詐欺犯罪所得之追查，且被
        告知悉其所為得以切斷詐欺金流之去向，足認其主觀上
        亦具有掩飾、隱匿該財產與犯罪之關聯性，以逃避國家
        追訴、處罰之犯罪意思。又本件詐欺集團成員詐騙告訴
        人徐嘉萬、李志仁，係犯刑法第339條之4第1項第2款之
        罪，為洗錢防制法第3條第1款之特定犯罪，故被告如附
        表一編號1至2所示提領、轉交詐欺贓款之行為，係屬洗
        錢防制法第2條第2款之洗錢行為。
　　  ⑵按刑罰責任之評價與法益之維護息息相關，對同一法益
        侵害為雙重評價，是過度評價；對法益之侵害未予評價
        ，則為評價不足，均為法之所禁。又加重詐欺罪，係侵
        害個人財產法益之犯罪，其罪數之計算，核與參與犯罪
        組織罪所侵害之社會法益有所不同，審酌現今詐騙集團
        之成員皆係為欺罔他人，騙取財物，方參與以詐術為目
        的之犯罪組織。倘若行為人於參與詐騙犯罪組織之行為
        繼續中，先後多次為加重詐欺之行為，因參與犯罪組織
        罪為繼續犯，犯罪一直繼續進行，直至犯罪組織解散，
        或其脫離犯罪組織時，其犯行始行終結。故該參與犯罪
        組織與其後之多次加重詐欺行為皆有所重合，然因行為
        人僅為一參與犯罪組織行為，侵害一社會法益，屬單純
        一罪。從而，應僅就「該案件中」與參與犯罪組織罪時
        間較為密切之首次加重詐欺犯行，論以參與犯罪組織罪
        及加重詐欺罪之想像競合犯，而其他之加重詐欺犯行，
        祗需單獨論罪科刑即可，無需再另論以參與犯罪組織罪
        ，以避免重複評價。又犯罪之著手，係指行為人基於犯
        罪之決意而開始實行密接或合於該罪構成要件之行為而
        言。而首次加重詐欺犯行，其時序之認定，自應以詐欺
        取財罪之著手時點為判斷標準；詐欺取財罪之著手起算
        時點，依一般社會通念，咸認行為人以詐欺取財之目的
        ，向被害人施用詐術，傳遞與事實不符之資訊，使被害
        人陷於錯誤，致財產有被侵害之危險時，即屬詐欺取財
        罪構成要件行為之著手，並非以取得財物之先後順序為
        認定依據（最高法院110年度台上字第2066號刑事判決
        意旨參照）。
　　  ⑶是核被告就附表一編號1至2所為，均係犯刑法第339條之
        4第1項第2款之3人以上共同犯詐欺取財罪及洗錢防制法
        第2條第2款、第14條第1項之洗錢罪。又被告就附表一
        編號1所為，係其加入本件詐欺集團後最先繫屬於法院
        之案件之首次加重詐欺犯行，應另論以組織犯罪防制條
        例第3條第1項後段之參與犯罪組織罪。
    ⒉共犯之說明：
      按共同正犯之意思聯絡，不限於事前有所協議，其於行為
      當時，基於相互之認識，以共同犯罪之意思參與者，亦無
      礙於共同正犯之成立（最高法院73年台上字第1886號刑事
      判例意旨參照）；若共同實施犯罪行為之人，在共同意思
      範圍內，各自分擔犯罪行為之一部，相互利用他人之行為
      ，以達其犯罪之目的，其成立不以全體均參與實施犯罪構
      成要件之行為為要件；參與犯罪構成要件之行為者，固為
      共同正犯；以自己共同犯罪之意思，參與犯罪構成要件以
      外之行為，或以自己共同犯罪之意思，事前同謀，而由其
      中一部分人實行犯罪之行為者，亦均應認為共同正犯，使
      之對於全部行為所發生之結果，負其責任。蓋共同正犯，
      於合同意思範圍內，組成一共犯團體，團體中任何一人之
      行為，均為共犯團體之行為，他共犯均須負共同責任，初
      無分別何一行為係何一共犯所實施之必要（最高法院88年
      度台上字第2230號、92年度台上字第2824號刑事判決意旨
      參照）。參以目前遭破獲之電話詐騙集團之運作模式，係
      先以詐騙集團收集人頭通訊門號或預付卡之門號及金融機
      構帳戶，以供該集團彼此通聯、對被害人施以詐術、接受
      被害人匯入受騙款項及將贓款為多層次轉帳之使用，並避
      免遭檢警調機關追蹤查緝，再由該集團成員以虛偽之情節
      詐騙被害人，於被害人因誤信受騙而將款項匯入指定帳戶
      或交付後，除承襲先前詐騙情節繼續以延伸之虛偽事實詐
      騙該被害人使該被害人能再匯入、交付更多款項外，並為
      避免被害人發覺受騙報警，多於確認被害人已依指示匯款
      或提領現金後，即迅速指派集團成員以臨櫃提款或自動櫃
      員機領款、轉帳等方式將詐得贓款即刻領取殆盡，或儘速
      前往向被害人取款；此外，為避免因於收集人頭帳戶或於
      臨櫃提領詐得贓款，或親往收取款項時，遭檢警調查獲該
      集團，多係由集團底層成員出面從事該等高風險之臨櫃提
      款、收取款項（即「車手」）、把風之工作，其餘成員則
      負責管理帳務或擔任居間聯絡之後勤人員，然不論接收人
      頭帳戶金融卡供為其他成員實行詐騙所用，或擔任車手工
      作而負責提領款項、取走贓款再交與詐欺集團上游之行為
      ，均為詐欺集團犯罪計畫不可或缺之重要環節。故詐欺集
      團成員彼此間雖因分工不同而未必均認識或確知彼此參與
      分工細節，惟既參與該詐欺集團取得被害人財物之全部犯
      罪計劃之一部分行為，相互利用其一部行為，以共同達成
      不法所有之犯罪目的，未逾越合同意思之範圍。從而，被
      告自應對其參與期間所發生詐欺之犯罪事實，共負其責。
      是被告就本案犯行，與廖余峯（附表一編號1部分）、李
      穎廣、林浩平、速凌翔（附表一編號1、2
　　　部分）及所屬詐欺集團其他成員間，均有犯意聯絡及行為
      分擔，皆應論以共同正犯。
    ⒊罪數：
      ⑴被告與所屬詐欺集團成員對告訴人李志仁、徐嘉萬施行
        詐術，使其等將款項匯入指定帳戶後，再由被告或同案
        被告廖余峯、李穎廣分數次提領，皆係基於詐欺取財之
        單一目的而為接續之數行為，所侵害者分別為同一被害
        人之財產法益，且各行為相關舉措均係在密切接近之時
        間內實施完成，彼此獨立性極為薄弱，依一般社會健全
        觀念難以強行分開，是在刑法評價上，以視為一個舉動
        之接續施行，合為包括之一行為予以評價，較為合理，
        應各論以接續犯之一罪。
      ⑵被告如附表一編號1所示犯行，為其加入本件詐欺集團之
        犯罪組織後首次加重詐欺取財犯行，雖其參與犯罪組織
        之時、地與詐欺取財之時、地，在自然意義上非完全一
        致，然二者仍有部分合致，且犯罪目的單一，堪認係一
        行為同時觸犯參與犯罪組織罪、3人以上共同詐欺取財
        罪、一般洗錢罪，屬想像競合犯；另被告對告訴人李志
        仁同時所犯之加重詐欺取財罪與一般洗錢罪，係一行為
        觸犯數罪名，亦為想像競合犯，均應依刑法第55條規定
        ，從一重之三人以上共同犯詐欺取財罪處斷。
      ⑶再詐欺取財罪既係為保護個人之財產法益而設，則關於
        行為人詐欺犯罪之罪數計算，除非存在時間或空間上之
        全部或局部之重疊關係，否則原則上自應依遭受詐騙之
        被害人人數定之。本件被告如附表一編號1至2所為，係
        就不同被害人所犯之詐欺取財行為，受侵害之財產監督
        權歸屬各自之權利主體，且犯罪時間或空間亦有相當差
        距，施用詐術之時間及其方式、被害人匯款時間、匯入
        金額等復皆有別，顯係基於各別犯意先後所為。是被告
        所犯上開2罪，應予分論併罰。
    ⒋刑之減輕事由：
      按犯組織犯罪防制條例第3條之罪於偵查及審判中均自白
      者，減輕其刑，組織犯罪防制條例第8條第1項後段定有明
      文；復按犯洗錢防制法第14條、第15條之罪，在偵查或審
      判中自白者，減輕其刑，同法第16條第2項定有明文。又
      按想像競合犯之處斷刑，本質上係「刑之合併」，其所謂
      從一重處斷，乃將想像競合犯組成之評價上數罪，合併為
      科刑一罪，其所對應之刑罰，亦合併其評價上數罪之數法
      定刑，而為一個處斷刑。易言之，想像競合犯侵害數法益
      者皆成立犯罪，論罪時必須輕、重罪併舉論述，同時宣告
      所犯各罪名，包括各罪有無加重、減免其刑之情形，亦應
      說明論列，量刑時併衡酌輕罪部分量刑事由，評價始為充
      足，然後依刑法第55條前段規定「從一重處斷」，非謂對
      於其餘各罪可置而不論。因此，法院決定處斷刑時，雖以
      其中最重罪名之法定刑，做為裁量之準據，惟於裁量其輕
      重時，仍應將輕罪合併評價在內（最高法院108年度台上
      字第3563號、第4405號、110年度台上字第3876號、第438
      0號刑事判決意旨參照）。查被告就其擔任本件詐欺集團
      之車手及收水之角色分工等客觀事實，於警詢及本院審理
      時均坦承不諱（見偵卷第236至238頁、第186至187頁，本
      院110年度金訴字第920號卷【下稱本院卷】第118頁、第1
      31頁），應認被告就參與犯罪組織罪及洗錢罪之主要構成
      要件事實於偵查及審判中有所自白，依上開規定原應減輕
      其刑，惟其所犯參與犯罪組織罪及一般洗錢罪，係屬想像
      競合犯其中之輕罪，被告就本案犯行均係從一重之3人以
      上共同詐欺取財罪處斷，然就被告此部分想像競合輕罪得
      減刑部分，依上開說明，由本院於依刑法第57條量刑時一
      併衡酌該部分減輕其刑事由，先予敘明。
    ⒌量刑及定應執行刑：
      爰以被告之責任為基礎，審酌其不思以己力循正當管道獲
      取財物，反加入詐欺集團，無視政府一再宣示掃蕩詐欺集
      團決心，侵害被害人之財產法益，嚴重破壞社會秩序，同
      時增加檢警查緝及被害人求償之困難，所為實有不該；兼
      衡其在本案犯罪中所扮演之角色及參與犯罪之程度、各次
      詐取款項金額，及其素行（見卷附臺灣高等法院被告前案
      紀錄表）、教育程度、家庭與經濟狀況（見本院卷第132
      頁），暨其犯後於警詢及本院審理時均坦承犯行，就其所
      犯洗錢及參與組織犯行部分符合洗錢防制法第16條第2項
      、組織犯罪防制條例第8條第1項後段減刑要件，然迄未與
      告訴人徐嘉萬、李志仁成立和解，賠償渠等所受損失等一
      切情狀，分別量處如主文所示之刑。另基於罪責相當之要
      求，於刑法第51條第5款所定之外部性界限內，綜合評價
      被告所犯各罪類型、關係、法益侵害之整體效果，考量犯
      罪人個人特質，及以比例原則、平等原則、責罰相當原則
      、重複評價禁止原則為內涵之內部性界限，為適度反應被
      告整體犯罪行為之不法與罪責程度及對其等施以矯正之必
      要性，而就被告所犯上開各罪，定其應執行刑如主文所示
      ，以示處罰。
　　⒍是否宣告強制工作之說明： 
　　  被告雖參與本件詐欺集團之犯罪組織，惟組織犯罪防制條
      例第3條第3項，因不問年齡、人格習性、犯罪動機與社會
      經歷等差異，及矯正必要性等因素，對犯發起、主持、操
      縱、指揮或參與犯罪組織罪者一律宣告強制工作，相關規
      定都不屬於對犯罪特別預防目的而侵害最小之手段，業經
      司法院釋字第812號解釋宣告違憲，是本案自無再行論述
      是否予以宣告強制工作之餘地，附此敘明。 　　
  ㈢沒收：
    ⒈按刑法第38條之1規定：「犯罪所得，屬於犯罪行為人者，
      沒收之。但有特別規定者，依其規定（第1項）。前二項
      之沒收，於全部或一部不能沒收或不宜執行沒收時，追徵
      其價額（第3項）。第一項及第二項之犯罪所得，包括違
      法行為所得、其變得之物或財產上利益及其孳息（第4項
      ）。犯罪所得已實際合法發還被害人者，不予宣告沒收或
      追徵（第5項）。」，且為契合個人責任原則及罪責相當
      原則，共同犯罪所得之物之沒收、追徵其價額或以財產抵
      償，應就各共同正犯實際分得之數為之。至於各共同正犯
      有無犯罪所得，或實際犯罪所得之多寡，應由事實審法院
      綜合卷證資料及調查結果認定之（最高法院104年度台上
      字第3241號刑事判決意旨參照）。經查，被告於警詢時自
      承其參與本案獲得提領、收取金額之3%作為報酬等語（見
      偵卷第186頁正、反面、第237至238頁），此屬被告本案
      之犯罪所得，未據扣案，亦未實際合法發還告訴人徐嘉萬
      、李志仁，應依刑法第38條之1第1項前段、第3項規定，
      分別在被告相關罪刑之主文項下諭知沒收，如全部或一部
      不能沒收或不宜執行沒收時，追徵其價額。
    ⒉至洗錢防制法第18條固規定：「犯第14條之罪，其所移轉
      、變更、掩飾、隱匿、收受、取得、持有、使用之財物或
      財產上利益，沒收之；犯第15條之罪，其所收受、持有、
      使用之財物或財產上利益，亦同（第1項）。以集團性或
      常習性方式犯第14條或第15條之罪，有事實足以證明行為
      人所得支配之前項規定以外之財物或財產上利益，係取自
      其他違法行為所得者，沒收之（第2項）。對於外國政府
      、機構或國際組織依第21條所簽訂之條約或協定或基於互
      惠原則，請求我國協助執行扣押或沒收之案件，如所涉之
      犯罪行為符合第3條所列之罪，不以在我國偵查或審判中
      者為限（第3項）。」關於犯罪行為人犯洗錢防制法第14
      條之罪，其所掩飾之財物本身僅為洗錢之標的，難認係供
      洗錢所用之物，故洗錢行為之標的除非屬於前置犯罪之不
      法所得，而得於前置犯罪中予以沒收者外，既非本案洗錢
      犯罪之工具及產物，亦非洗錢犯罪所得，尤非違禁物，尚
      無從依刑法沒收規定予以宣告沒收，自應依上開第18條第
      1項前段規定予以宣告沒收。此規定係採義務沒收主義，
      祇要合於前述規定，法院即應為相關沒收之諭知，然該洗
      錢行為之標的是否限屬於行為人者始得宣告沒收，法無明
      文，是倘法條並未規定「不問屬於犯罪行為人與否均沒收
      」時，自仍以屬於被告所有者為限，始應予沒收。本案被
      告依指示提領、轉交之款項固如附表一編號1至2所示，然
      被告在本件詐欺集團中係負責提領、收受其他車手領取之
      款項後，交付與詐欺集團上游成員指定之人，對該等款項
      並無事實上之管領權，自難認告訴人徐嘉萬、李志仁匯入
      各該帳戶內之款項即被告犯洗錢罪之標的而為被告所有，
      自無庸依洗錢防制法第18條第1項前段規定宣告沒收。
    ⒊另如附表一所示人頭帳戶之存摺及提款卡，雖係供本件詐
      欺集團成員提領詐騙所得款項之用，然衡情該等帳戶既經
      列為警示帳戶，各該帳戶之存摺及金融卡依金融機構內部
      作業流程即可作廢處理，其預防犯罪之功能微乎其微，已
      欠缺刑法上之重要性，故本院認無宣告沒收之必要，併予
      指明。
據上論斷，應依刑事訴訟法第273條之1第1項、第299條第1項前
段，組織犯罪防制條例第3條第1項後段，洗錢防制法第14條第1 
項、第2條第2款，刑法第11條、第28條、第339條之4第1項第2款
、第55條、第51條第5款、第38條之1第1項前段、第3 項，刑法
施行法第1條之1第1項，判決如主文。
本案經檢察官陳雅詩偵查起訴，由檢察官顏汝羽到庭實行公訴。
中　　華　　民　　國　　111 　年　　3 　　月　　10　　日
                 刑事第七庭  法　官  劉思吟
上列正本證明與原本無異。
如不服本判決應於收受送達後20日內向本院提出上訴書狀，並應
敘述具體理由；其未敘述上訴理由者，應於上訴期間屆滿後20日
內向本院補提理由書（均須按他造當事人之人數附繕本）「切勿
逕送上級法院」。
                             書記官  廖俐婷 
中　　華　　民　　國　　111 　年　　3 　　月　　11　　日
附錄本案論罪科刑法條全文：
組織犯罪防制條例第3條第1項：
發起、主持、操縱或指揮犯罪組織者，處3 年以上10年以下有期
徒刑，得併科新臺幣1 億元以下罰金；參與者，處6 月以上5 年
以下有期徒刑，得併科新臺幣1 千萬元以下罰金。但參與情節輕
微者，得減輕或免除其刑。
中華民國刑法第339條之4：
犯第339條詐欺罪而有下列情形之一者，處1 年以上7 年以下有
期徒刑，得併科1 百萬元以下罰金：
一、冒用政府機關或公務員名義犯之。
二、三人以上共同犯之。
三、以廣播電視、電子通訊、網際網路或其他媒體等傳播工具，
    對公眾散布而犯之。
前項之未遂犯罰之。
洗錢防制法第14條：
有第2 條各款所列洗錢行為者，處7 年以下有期徒刑，併科新臺
幣5 百萬元以下罰金。
前項之未遂犯罰之。
前2 項情形，不得科以超過其特定犯罪所定最重本刑之刑。

附表一：
編號 告訴人 詐騙時間及手法 匯款時間 匯款金額 (新臺幣) 匯款帳戶 取款時間、地點 提領車手 取款金額(新臺幣) 贓款放置(交付)時間、地點 收水之人 1 徐嘉萬 (有提告) 110年3月9日12時39分許，以猜猜我是誰詐騙方式，佯稱係被害人親友，並表示經濟有困難需借款，致被害人陷於錯誤而匯款。 110年3月9日14時12分許 15萬元 郵局帳號000-00000000000000號帳戶 110年3月9日14時51分至14時52分許，在新北市○○區○○街00號之三峽郵局 廖余峯  6萬元 110年3月9日15時許，將左列提領款項放置在新北市○○區○○路00號旁之豪美視聽休閒館走道後附近草叢內。 李穎廣 、張哲源 、林浩平         6萬元           3萬元   2 李志仁 (有提告) 110年3月16日間，以猜猜我是誰詐騙方式，佯稱係被害人親友，並表示經濟有困難需借款，致被害人陷於錯誤而匯款。 110年3月17日14時26分許（匯款時間以右列新光商業銀行帳戶交易明細表為準）  7萬元 臺灣新光商業銀行帳號000-0000000000000號帳戶 110年3月17日19時45分至19時46分許，在新北市○○區○○路000號1樓之統一超商國鶯門市 張哲源 、李穎廣  2萬元 左列車手提領後交予林浩平。           2萬元         110年3月17日20時38分許，在臺灣新光商業銀行三峽分行 張哲源  3萬元   
附表二：
編號 犯罪事實 證據清單 1 附表一編號1 ⑴告訴人徐嘉萬於警詢之指述（偵卷第79至80頁） ⑵告訴人徐嘉萬提出之其與詐騙集團間之Line對話紀錄、中華郵政存簿儲金簿封面及內頁影本、存款人收執聯各1份（偵卷第81至82頁） ⑶郵局帳號000-00000000000000號帳戶之交易明細（偵卷第88頁） ⑷提領時地一覽表、被告廖余峯提領影像畫面截圖（110年度偵字第25249號卷第90頁） 2 附表一編號2 ⑴告訴人李志仁於警詢之指述（偵卷第83至84頁） ⑵證人洪麗芬於警詢之陳述（偵卷第59至60頁） ⑶告訴人李志仁提出之彰化銀行匯款回條聯（偵卷第61頁） ⑷證人洪麗芬及告訴人李志仁與詐騙集團間之Line對話紀錄（偵卷第62頁） ⑸臺灣新光商業銀行帳號000-0000000000000號帳戶之交易明細（偵卷第89頁） ⑹同案被告李穎廣、被告張哲源提款之監視器影像畫面、提領時地一覽表（偵卷第42至44頁、第90頁）